Inventaris van het archief van mr. H.P. Marchant [levensjaren 1869-1956], 1888-1946; enkele familieleden en aanverwante families, (1753) 1798-1916
Nationaal Archief, Den Haag
- STUKKEN BETREFFENDE ZIJN LOOPBAAN 1894-1935., II.
  - POLITICUS., B.
    - Parlementslid., c.
      - kabinetsformaties., 2.
        - Notities en concepten houdende nabeschouwingen over de kabinetscrisis van 1925., 299; 1 omslag.
        - Notities inzake het gezantschap bij de Pauselijke Stoel., (1925); 300; 1 omslag.
        - Aantekeningen betreffende de Kabinetsformatie Limburg. Concept en afschrift, z.j; 301; 11 bladen.
        - Aantekeningen over de houding van de C.H.U. bij de kabinetsformatie van 1929, met bijlagen., 302; 1 omslag.
        - Kamerstukken met kantnotities inzake de kabinetsformatie 1929., 303; 2 katernen.
        - Manuscript-artikel "Kabinetsformatie en ontwapening", 1939; 304; 11 bladen.
      - defensie en ontwapening., 3.
        - Brief van Jacques (Rambonnet) betreffende de verwaarlozing van de vloot., 30 april 1900; 305; 1 stuk.
        - Brieven van luitenant Reitsma betreffende o.a. de willekeur bij een benoeming tot adjudant, met bijlage., 25 maart 1900, 6 april en 1 december 1905; 306; 4 stukken.
        - Brieven betreffende volksweerbaarheid en militaire kaderopleidinq., 7, 17 december 1903; 307; 2 stukken.
        - Brief betreffende de voeding in het leger., 19 Oktober 1904; 308; 1 stuk.
        - Brieven over de kaderopleiding in het leger en de kosten van militaire expedities., 18 december 1904; 309; 2 stukken.
        - Brief van Ir. J.W. Albarda aan prof. Van Embden over de toestand bij de marine en het leger., 2 december 1905; 310; 1 stuk.
        - Brief aan Dr. Bos over de formatie 1913 en het legerprobleem. Concept., 18 juli 1913; 311; 1 stuk.
        - Aantekeningen over de mobilisatie., December 1914; 312; 15 bladen.
        - Briefwisseling als lid van de "Legercommissie" met prof. Mr. Dr. H.L. Drucker, Mr. C.L.M. Lambrechtsen van Ritthem e.a. en concept ontslag aanvrage uit deze commissie. Juni 1915-juli 1919 en, z.d; 313; 1 omslag.
          De staatscommissie werd ingesteld bij Koninklijk Besluit van 12 december 1910, no, 65.
        - Briefwisseling met Jhr. Mr. A.F. de Savornin Lohman, Mr. M.W.F. Treub e,a. over de defensie, met bij lagen., Juli-december 1915; 314; 1 omslag.
        - Brief van Mr. P.W.A, Cort van der Linden i.v.m, de legerorganisatie. Concept., 2 juli 1915; 315; 1 stuk.
        - Nota van Marchant over de leger-reorganisatie, met ingekomen brieven en een krantenartikel., Maart-november 1916 en z.d; 316; 1 omslag.
        - Brief van kapitein Orland betreffende de wantoestanden in het interneringskamp Harderwijk., 3 december 1918; 317; 1 stuk.
        - Aantekeningen over de debatten inzake 's lands verdediging., (1924); 318; 3 stukken.
        - Aantekeningen voor een lezing over de ontwapening op 9 februari 1925., 319; 1 omslag.
        - Aantekeningen over de overrompeling van Curacao., (12 juni 1929); 320; 9 bladen.
        - Interpellatie inzake de aanbouw van slagkruisers, met artikelen hierover in "De Opbouw"., 1920; 321; 1 omslag.
        - Aantekeningen over de bemoeienis van het departement van Defensie bij het bouwen van sluizen bij Wieringen en de toegang tot de vissershaven van Scheveningen, z.j; 322; 4 bladen.
        - Aantekeningen betreffende de bijzondere vrijwillige landstorm, z.j; 323; 1 blad.
        - Aantekeningen betreffende nationale ontwapening en de krijgsmacht, z.j; 324; 1 omslag.
      - belastingen., 4.
        - Aantekeningen over het wetsontwerp inkomstenbelasting en afschriften van open brieven aan Mr. Th. H. de Meester in een polemiek in het Vaderland., 2 en 4 September 1914; 325; 1 omslag.
        - Brief aan Mr. Dr. H.L. Drucker over diens eerste kamerrede betreffende de heffing ineens. Concept., (1914); 326; 1 stuk.
        - Briefwisseling, kamerstukken met kantaantekeningen en kranten betreffende bet ontwerp van wet tot heffing van een buitengewone belasting tot dekking van oorlogsuitgaven., 1914-1915; 327; 1 omslag.
        - Manuscriptrede en aantekeningen betreffende de heffing ineens 1915/1916, met kamerstukken 1915., 328; 1 omslag.
        - Kamerstukken betreffende de vermogensaanwasbelasting met begeleidbrief., 11 december 1919; 329; 1 omslag.
        - Kamerstukken betreffende voorsteI van wet tot heffing van buitengewone belasting voor een snellere aflossing van de crisisschuld., 1919-1920; 330; 1 omslag.
        - Rapport van de thesaurier-generaal over de bezuinigingsactie 1925 en de reorganisatie van de staatsdienst., September 1924; 331; 1 katern.
        - Rapport van de thesaurier-generaal aan de minister van Financiën over de financiële vooruitzichten voor 1926, met kamerstukken., 20 december 1924 en September 1929; 332; 1 omslag.
        - Nota van de controleur der grondbelasting te Leeuwarden over de reorganisatie van het kadaster en de grondbelastingdienst., Oktober 1926; 333; 1 stuk.
        - Aantekeningen betreffende de erfpacht, z.d; 334; 1 omslag.
        - Aantekeningen betreffende vrijwillige of gedwongen leningen en belastingen, z.j; 335; 1 omslag.
      - onderwijs., 5.
        - Brieven over de onderwijzersopleiding en de rijksnormaallessen., 1 en 16 december 1909; 336; 2 stukken.
        - Brief van E. Evers betreffende een artikel uit hef Deventers dagblad over de salarissen van onderwijzers, met bijlagen., 24 oktober 1911; 337; 1 omslag.
    - Partijbestuurder., d.
      - Ingekomen brieven betreffende zijn benoeming tot bestuurslid van de Liberale Unie. Met verhandeling over het kiesrechtvraagstuk., 1900-1901; 338; 1 omslag.
      - Manuscript verhandeling over het ontstaan van de Vrijzinnig Democratische Bond, z.j; 339; 1 omslag.
      - Brieven betreffende kandidaatstelIingen voorde Vrijzinnig Democratische Bond, met kranten., 1901-1909; 340; 1 omslag.
      - Brieven van A. Kerdijk, 1901-1904; 341; 4 stukken.
      - Briefwisseling en aantekeningen betreffende de Vrijzinnig Democratische Bond., 1901-1934; 342; 1 omslag.
      - Brieven van H.L. Drucker, 1902-1911; 343; 7 stukken.
      - "In Memoriam A. Kerdijk",door J.D. Veegens. Overdruk., 20 maart 1905; 344; 1 katern.
      - Rondschrijven van de Vrijzinnig Democratische Bond betreffende de te voeren verkiezingsstrijd. Concept., Januari 1905; 345; 1 stuk.
      - Ingekomen brieven van Walhain en Gravelaar verzoekende spreekbeurten voor de kiesvereniging Vrijheid en Hervorming te Deventer te houden., 23 februari-20 april 1905; 346; 2 stukken.
      - Brieven en copie-brieven betreffende een verkiezingscampagne te Den Helder., 16 oktober-11 november 1905; 347; 1 omslag.
      - Aantekeningen over de politieke strijd in de jaren 1905-1906., 348; 16 bladen.
      - Brief aan JJ. Belinfante naar aanleiding van een artikel in het Haagsche Weekblad". Concept., 21 januari 1906; 349; 1 stuk.
      - Brief van U.G.Schilthuis betreffende artikelen in Land en Volk., 21 September 1908; 350; 1 stuk.
      - Brief aan M.W.F. Treub betreffende de crisis in de redactie van Land en Volk. Concept., 23 november 1908; 351; 1 stuk.
      - Brief van K.R. Tjeenk Willink aan M.W.F. Treub betreffende de krant Land en Volk. Met apostille van Treub voor Marchant., 6 januari 1909; 352; 1 stuk.
      - Brief van H.J. Tasman betreffende de redactie van het beginselprogramma., 13 januari 1909; 353; 1 stuk.
      - Kranten over prof. Drucker, de "lintjeskwestie", dr. Kuyper en de bestrijding van de candidatuur Treub in Assen., Februari en Juli 1909; 354; 3 stukken.
      - Brief van M.W.F. Treub betreffende de kiescampagne van de Vrijzinnig Democratische Bond, met als bijlage een brief van W.J. Lugard., 20 en 27 mei 1909; 355; 2 stukken.
      - Publicaties van de Vereniging "het Vrije Ruilverkeer"., 1911-1913; 356; 1 omslag.
      - Kranten over het volkspetitionnement voor invoering algemeen kiesrecht op "de Roode Dinsdag" en over het ontwerp-Schaper., Juli-augustus 1911; 357; 2 stukken.
      - Schrijven van het hoofdbestuur van de Liberale Unie aan het Centraal Comité der Vrijzinnigen., 30 augustus 1916; 358; 1 stuk.
      - Aantekeningen betreffende de Economische Bond en Treub. Met exemplaren van het orgaan van deze bond., 1917, 1918; 359; 1 omslag.
      - Notulen van een vergadering van de Vrijzinnige Democratische Kamerclub betreffende de actie Van Beresteyn, met bijlagen., Juli-September 1918; 360; 1 omslag.
      - "De Opbouw", met artikelen van Marchant., 1918-1920; 361; 1 omslag.
      - Aantekeningen over democratie en kapitalisme, z.j; 362; 1 omslag.
      - Aantekeningen "Gevaren voor de Vrijzinnige Democratie in deze dagen"., (1918); 363; 6 bladen.
      - "Fusie",aantekeningen gemaakt naar aanleiding van Lloyd George's fusie tussen democraten en conservatieven, z.j; 364; 1 omslag.
      - Aantekeningen betreffende een samengaan van alle democratische partijen, met des betreffende rondschrijven, z.d; 365; 1 omslag.
      - Beginselverklaringen werkprogram van de Vrijzinnig Democratische Bond met beschrijvingsbrief voor de algemene -vergadering te Groningen, met notities. 1913., 18-19 december 1920; 366; 1 omslag.
      - Briefwisseling met E. van Beresteyn., 14 december 1921-13 September 1922; 367; 2 stukken.
      - Notulen van de algemene vergadering der Kamerkieskring federatie Helder te Hoorn, aantekeningen van Marchant, bij hem ingekomen brieven betreffende de Vrijzinnig Democratische Bond alsmede verkiezingsmateriaal van de V.D.B. en de R.K. Staatspartij., 1922, 1925 en z.j; 368; 1 omslag.
      - Stukken betreffende de crisis in de Vrijzinnig Democratische Bond., 28 januari-23 September 1922; 369; 1 omslag.
      - Kranten betreffende de verkiezingen van, 1922; 370; 1 omslag.
      - Nota betreffende de kandidaatstelling van de leden van de Vrijzinnig Democratische Bondvoorde Tweede Kamer der Staten-Generaal., 21 februari 1924; 371; 1 stuk.
      - Brief van K. Bijlsma naar aanleiding van een redevoering van Marchant over de Vrijzinnig Democratische Bond., 22 november 1925; 372; 1 stuk.
      - Brief van P.A. Rutgers van der Loeff betreffende de partij politiek., 22 november 1925; 373; 1 stuk.
      - Plakboek aangeboden ter herinnering van het 25-jarig bestaan van de Vrijzinnige Democratische Bond., 17 maart 1901 -17 maart 1926. Maart 1926; 374; 1 deel.
      - Brief van W.J. Nijgh te Middelharnis betreffende de drinkwaterleiding op Goeree-Overflakkee, met minuutantwoord., 1 en 2 oktober 1926; 375; 1 stuk.
      - Briefwisseling betreffende het conflict tussen J. Limburg en de Vrijzinnig Democratische Partij., 1926; 376; 1 omslag.
      - Manuscript van een lezing gehouden voor de Volksuniversiteit te Amsterdam., (1929); 377; 2 bladen.
      - Manuscript van een redevoering voor de verkiezingsstrijd, 1929; 378; 1 omslag.
      - Briefwisseling als voorzitter van de Vrijzinnig Democratische fractie betreffende de wethouderskeuze juli 1931, met bijlagen., Juli-augustus 1931; 379; 1 omslag.
      - Manuscript-verkiezingsrede "Citeerkunsten"., (ca. 1931); 380; 6 bladen.
      - Manuscript van een redevoering voor de algemene vergadering van de Vrijzinnig Democratische Bond te Haarlem betreffende de parlementaire democratie., 19 november 1932; 381; 1 omslag.
      - Manuscript redevoering als minister op de jaarvergadering van de partij., 1933; 382; 1 omslag.
      - Manuscript artikel over de partijvergadering te Rotterdam., (1933-1934); 383; 1 omslag.
      - Manuscript van een redevoering gehouden te Groningen., Januari 1934; 384; 1 omslag.
      - Manuscript verkiezingsrede over partijen en parlementaire democratie, z.d; 385; 10 bladen.
      - Brief van de Vrijzinnig Democratische Bond in antwoord op zijn schrijven om naar aanleiding van zijn geloofsovergang de banden met de partij te verbreken., 27 mei 1935; 386; 1 stuk.
      - Brief van de Algemeen secretaris van de Vrijheidsbond naar aanleiding van een insinuerend artikel van Marchant in de Vrijzinnig Democraat, 8 juni z.j; 387; 1 stuk.
      - Aantekeningen betreffende "Enkele argumenten van den Vrijheids Bond tegen de Vrijzinnig Democratische Partij, z.j; 388; 2 bladen.
      - Manuscript van een jaarlijks overzicht van de positie van de Vrijzinnig Democratische Bond en haar ontwikkeling in de toekomst, z.j; 389; 1 omslag.
      - Brief van K. Denekamp verzoekende voorspraak bij zijn sollicitatie als brievenbesteller te Apeldoorn, met inlichtingen over de Vrijzinnige Kiesvereniging, z.j; 390; 1 stuk.
      - Brief van Merchant aan graaf Bernstorff betreffende diens artikel in "De Opbouw", Concept., z.j; 391; 1 stuk.
      - Aantekeningen voor een verkiezingsrede, z.j; 392; 4 bladen.
      - Aantekeningen voor en fragmenten van lezingen, z.j; 393; 3 bladen
      - Aantekeningen voor een rede genaamd "Verslag Campagne", z.j; 394; 4 bladen.
      - Manuscript van een lezing tegen de Liberale Staatspartij, z.j; 395; 6 bladen.
      - Rondschrijven van de Vrijzinnig Democratische Bond betreffende onderwerpen voor propaganda redevoeringen, met aantekeningen van Marchant, z.j; 396; 1 katern en 1 blad.
      - Aantekeningen voor een toespraak over de Vrijzinnige Democratic, z.j; 397; 11 bladen.
      - Korte aantekeningen betreffende de Vrijzinnig Democratische Bond, z.j; 398; 1 blad.
      - Manuscript van een verkiezingsrede gehouden te Breda, z.j; 399; 1 omslag.
      - Manuscript van een jaarrede gehouden te Hengelo over de Vrijzinnig Democratische Bond, z.j; 400; 1 omslag.
      - Verkiezingsaffiche en propagandablaadjes van de Vrijzinnig Democratische Bond, z.j; 401; 1 omslag.
      - Stuk houdende doelstelling en huishoudelijk reglementvan de Vrijzinnige Kiesvereniging W.S.R. te Deventer, z.j; 402; 1 blad.
      - Ontwerp koloniale paragraaf van de Vrijzinnig Democratische Bond, z.j; 403; 6 bladen.
      - Manuscript betreffende zijn partij politiek genaamd "In het Defensief", z.j; 404; 1 omslag.
      - Manuscript van een lezing over politiek leiderschap. Fragment, z.j; 405; 2 bladen.
      - Aantekeningen en fragmenten van partij politieke verhandelingen, z.j; 406; 1 omslag.
      - Aantekeningen op de theoriën van Jean Jaures, z.j; 407; 1 omslag.
      - Manuscript van een lezing over de houding van de Nederlandse Bond van Onderwijzers fen aanzien van het Koningshuis, z.j; 408; 9 bladen.
      - Manuscript-artlkel over de vrijheid en gebondenheid in politieke partijen, z.j; 409; 7 bladen.
    - Minister., e.
      - Stukken betreffende zijn benoeming tot minister van Onderwijs, Kunsten en Wetenschappen., 29 april 1933; 410; 1 omslag.
      - Schrijven van de minister van Financiën ten geleide van het Koninklijk Besluit van 1 december 1933 no. 9, inzake vergoeding wegens voor 's Rijks dienst gedane betalingen., 411; 2 stukken.
      - Manuscript voor een rede betreffende het regeringsbeleid. Fragment., 1933; 412; 1 omslag.
      - Opmerkingen van de minister van Financiën en van de minister-president over het probleem van de gouden standaard, met aantekeningen., (1933-1935); 413; 1 omslag.
      - Rapporten over de defensiekosten (Commissie Idenburg), door de minister van defensie. Gestencild en getypt., 3 maart, 21 en 28 december 1934; 414; 1 katern en 2 stukken.
      - Krantenknipsels over de loonsverlaging bij de spoorwegen 1933 en de bom op de Zeven Provinciën., 1934; 415; 1 omslag.
      - Geheime rapporten over revolutionnaire bewegingen, 24 november 1932, 25 oktober en 10 november 1934. Gestencild., 14 en 19 maart 1935; 416; 1 omslag.
      - "Zeer geheime inlichtingen bestemd voor den raad van ministers", over duitse aanvalsplannen, Gestencild., (1934); 417; 1 katern.
      - Manuscript-installatierede voor de commissie werkverruimingsobjecten, Gestencild., 1934; 418; 1 katern.
        De regering had een wetsontwerp ingediend, waarbij een crediet van + 60 millioen werd aangevraagd voor uitvoering van grote werken ter bestrijding van de werkeloosheid. Ter uitvoering van het 60 millioenplan werd een werkfonds ingesteld. Dr. H. Colijn, voorzitter van de ministerraad, installeerde In de Rolzaal op het Binnenhof ais algemeen voorzitter met een redevoering het werkfonds 1934.
      - Referaat over de algemene politieke toestand. Fragment., 419; 1 omslag.
      - Stukken houdende verbod van het lidmaatschap van revolutionnaire bewegingen voor ambtenaren, nota betreffende het pachtvraagstuk en de defensie., Januari 1935-november 1936 en z.j; 420; 1 omslag.
      - Nota betreffende vrouwelijke ambtenaren, z.d; 421; 1 stuk.
      - Aantekeningen over de organisatie van het lager onderwijs en de bezuiniging op de openbare en bijzondere scholen. Onvolledig, met kranten, z.d. 1934; 422; 1 omslag.
      - Memorie van toelichting inzake het bezuinigingsontwerp voorzien van aantekeningen, z.d; 423; 3 bladen.
      - Concept-reactie op beschouwingen van professor Meyers betreffende de rechtspersoonlijkheid van de universiteit, z.d; 424; 4 bladen.
      - Toespraak over het nut van de cineacfilm voor het onderwijs, z.d; 425; 2 bladen.
      - Ingekomen brieven., 1933-1936; 426-442
        - Bree, Petrus de, 13 September z.j, 426
        - Colijn, Dr. H., 22 december 1934, 427
        - Eggink, L.G., 15 december 1934, 428
        - Funke, Mevrouw, aanvrage voor een audiëntie. 6 mei 1935, 429
        - Hegi, J.J., 5 december 1935, 430
        - Hommes, J., 5 december 1935, 431
        - Letitre-van Loon, Mevr. N., 27 april 1935, 432
        - Leufkens, Mr. F.J., 15 december 1936, 433
        - Maclaine Pont, Mr. A.J.G., 22 oktober 1934, 434
        - Senaat van de universiteit te Nijmegen, 19 oktober 1933, 435
        - Spierts, H., 6 februari 1934, 436
        - Uhlenbeck, prof. C.C., januari 1935, 437
        - Vos van Steenwijk, W. baron de, 23 mei 1933, 438
        - Briefwisseling met Bruno Walter, Willem Mengelberg en G.H. de Marez Oyens. April 1934-mei 1935, 439
        - Wely, mejuffrouw van, z.j., 440
        - Wesselink, J., 7 februari 1934, 441
        - Stedelijk orkest van Maastricht, 27 mei 1935, 442
      - Stukken betreffende de spelling., 443-446
        - Artikelen en aantekeningen betreffende de nieuwe spelling. 1910-1941 en z.d, 443; 1 omslag.
        - Vlaamse visie op de spelling Marchant, scheldstuk in manuscript en spotprent, z.d. 1934, 444; 2 stukken.
        - Brief ten geleide van het verslag over de ingevoerde vereenvoudigde schrijfwijze op de scholen. Concept, 16 mei 1938, 445; 2 stukken.
        - Schrijven van mevrouw Snouck Hurgronje over de nieuwe spelling. 9-10 november en z.j, 446; 2 kaarten.
      - Brieven, redevoering, nota's en aantekeningen betreffende de opheffing van openbare lagere scholen., 1933-1935; 447; 1 omslag.
      - Cijfers en aantekeningen over de openbare school, z.d; 448; 1 omslag.
      - Nota betreffende de moeilijkheden rond R.P. van Calcar, hoogleraar te Leiden, (1935); 449; 1 omslag.
      - Ontwerp inzake de aanpassing van het onderwijs aan de bezuiniging naar aanleiding van de besprekingen in de ministerraad op 16 april 1935, met bijlagen, z.j; 450; 6 bladen.
      - Aantekeningen betreffende een onderhoud met een inspecteur van het onderwijs, z.d; 451; 8 bladen.
      - Lijst van uitgegeven en uit te geven bedragen voor bouw en verandering van openbare en bijzondere bewaarscholen, z.d; 452; 1 stuk.
      - Lezing over de betekenis van de politiek voor het onderwijs. Fragmenten, z.d; 453; 3 bladen.
      - Schrijven van J. v.d. Spek, inspecteur van het Christelijk Nationaal Onderwijs aan C. v.d. Heuvel, lid van de Tweede Kamer. Afschrift, z.d; 454; 1 stuk.
      - Brief van JJ. 't Hart, inspecteur van de onderwijzersopleiding i.v.m. Marchanr's aftreden als minister, 18 mei 1935; 455; 1 stuk.
      - Manuscript verweer inzake zijn beleid bij de opheffing van openbare lagere scholen, z.d; 456; 4 bladen.
      - Aantekeningen voor een toespraak n.a.v. het overlijden van koningin Emma., (1934); 457; 7 bladen.
      - Manuscript van een toespraak gehouden tot Plesman, Parmentier, Van Brugge, Moll en Prins uit naam van Nederlandse kinderen met betrekking tot de prestatie van de Uiver in de Melbourne race., (1934); 458; 3 bladen.
      - Manuscript van een radiorede van 6 februari 1934, 459; 7 bladen.
      - Manuscript van een rede betreffende de Kunst in Nood, z.d; 460; 11 bladen.
      - Krantenknipsel betreffende zijn redevoering bij het 3e eeuwfeest van Leidens sterrewacht., (1933); 461; 1 blad.
      - Manuscript van zijn rede bij de heropening van de abdij van Egmond, (1934); 462; 1 blad.
      - Aantekeningen i.v.m. de kritiek van Lingbeek en De Geer op de redevoering bij de opening van de abdij van Egmond., (1934); 463; 5 bladen
      - Commentaar van Marchant op redevoeringen buiten de Kamer i.v.m. zijn redevoering bij de opening van de tentoonstelling van de abdij van Egmond., (1934); 464; 1 omslag.
      - Briefwisseling,krantenknipsels en aantekeningen i.v.m. het uittreden als lid van de Vrijzinnige Democratische Bond en aftreden als minister en de rol die Oud hierin gespeeld heeft., Mei 1935 en z.d; 465; 1 omslag.
      - Perscommentaren op zijn aftreden., 1935; 466; 1 omslag.
      - Krantenknipsels na zijn aftreden., 1935; 467; 1 omslag.
      - Stukken betreffende zijn ministerspensioen, 24 mei 1933-26 juni 1935; 468; 1 omslag.
      - Brief van het Kabinet van de Koningin betreffende een audiëntie voor Marchant en Steenberghe in September, 14 juni 1935; 469; 1 stuk.
  - VOORZITTER STICHTING NATIONAAL PARK DE HOGE VELUWE., C.
    - Perscommentaren inzake de Hoge Veluwe., 1935; 470; 1 omslag.
    - Brieven van mevrouw Kröller-Muller., 29 januari 1936; 471; 2 stukken.
    - Briefwisseling betreffende de stichting het Nationaal Park de Hoge Veluwe, met bijlagen., 1936-1954; 472; 1 omslag.
    - Schetstekening van een gedeelte van het terrein van de Hoge Veluwe, z.j; 473; 2 stukken.
    - Stukken betreffende de procedure tot rechtsherstel van de Stichting de Hoge Veluwe, met bijlagen., 1947-1950; 474; 1 omslag.
    - Brief van B.J.A. Nijdam over de "toestanden in de Hoge Veluwe" en over minister-president Schermerhorn., 1 februari 1949; 475; 1 stuk.
    - Brief van S. van Deventer aan een niet men name genoemde notaris betreffende het werk van Marchant voor de Hoge Veluwe., 14 juni 1956; 476; 1 stuk.
- AANTEKENINGEN, PUBLICATIES EN BRIEFWISSELING NA 1935., III.
  - AANTEKENINGEN EN PUBLICATIES., A.
    - Algemeen., a.
      - Concepten van een studie van de parlementaire geschiedenis. Fragmenten., 1900-1933; 477; 1 pak.
      - Manuscript van een studie over de parlementaire geschiedenis. Fragmenten., 1900-1933; 478; 1 pak.
      - Manuscriptartikelen:, z.d; 479
        Adviezen aan de Kroon.
        De regering en het staatsrecht.
        Een handvest.
        Recht boven macht.
        Erkenning de facto
        Een voorbarige liquidatie.
        Een impopulaire herinnering.
        Schadevergoeding en annexatie.
        Politiek zonder politiek.
        Het schaap met vijf poten.
        Een zwakheid van parlementaire regeringen.
        Solaris ambtenaren.
        Algemeen kiesrecht.
        Kabinetsformatie 1918.
        Staking 1903.
        De illegalen.
      - Aantekeningen over Thorbecke en de april-beweging., (1935) en z.j; 480; 7 bladen en 1 pamflet.
      - Aantekeningen over Kuyper, z.j; 481; 11 bladen.
      - Aantekeningen over het kabinet De Meester, z.j; 482; 15 bladen.
      - Aantekeningen over Goeman-Borgesius, z.j; 483; 2 bladen.
      - Aantekeningen over de revolutie-poging van november 1918, z.j; 484; 1 omslag.
      - Losse notities op politiek gebied, z.j; 485; 1 pak.
      - Commentaren op krantenartikelen betreffende zijn persoon en politieke denkbeelden, z.j; 486; 1 omslag.
    - Voor 1940., b.
      - Aantekeningen over het kabinet Cort van der Linden, z.j; 487; 1 omslag.
      - Aantekeningen over het kabinet Ruys de Beerenbrouck (1922), en de minister van Financier S. de Vries, z.j; 488; 1 omslag.
      - Beschouwingen over kabinetsformaties tussen 1894 en 1918, z.j; 489; 2 bladen.